臺灣高等法院刑事裁定　　　　　　　　 　96年度抗字第950號
抗　告　人
即 受 刑人　甲○○
　　　　　　　　　　　（現於臺灣屏東監獄執行中）
上列抗告人因聲請減刑及定應執行刑案件，不服臺灣板橋地方法
院，中華民國96年7 月18日裁定（96年度聲減字第2224號），提
起抗告，本院裁定如下：
    主  文
抗告駁回。
    理  由
一、原裁定以：受刑人甲○○於附表所列日期犯竊盜等罪，先後
    經臺灣臺北地方法院、臺灣高等法院及本院分別判處如附表
    所示之刑確定在案。茲檢察官以上開犯罪時間均在中華民國
    96年4 月24日以前，悉合於減刑條件，聲請予以減刑，並聲
    請定應執行之刑及諭知易科罰金之標準。經核尚無不合，應
    予准予，均減刑如附表所載，並合併定應執行刑有期徒刑11
    月及諭知易科罰金之標準。
二、抗告意旨略以：(一)、受刑人另因竊盜案件經臺灣板橋地方法
    院以95年度訴字第37號判處有期徒刑1年4月，並於95年5 月
    11日判決確定在案，此部分犯罪亦符合減刑之條件，然上開
    裁定內容卻未就此部分罪刑依法予以減刑，原裁定漏未審酌
    自有違誤；(二)、又抗告人原在監執行臺灣板橋地方法院94年
    訴字第352 號判決書判處之竊盜罪有期徒刑1年2月（板橋地
    檢94年執寅字第6550號執行指揮書，自94年11月18日執行起
    算至96年1月8日止），再接續執行，原審裁定書所示竊盜等
    罪刑（該4罪原經板橋地院以96年聲字第1527 號裁定定應執
    行1 年10月），依刑法第50條至54條之規定、釋字第98號、
    第20 2號解釋意旨，抗告人所犯三案（板橋地方法院94年訴
    字第352號判決、96年聲字第1527號裁定、94年訴字第352號
    判決），本應依刑法第51條第5 款規定合併執行，然檢察官
    竟以抗告人所犯竊盜罪有期徒刑1年2月（94年訴字第352 號
    ，按執行指揮書上之刑期起算日及執行期滿日），已經執行
    完畢，即將之排除在減刑之外，亦有未當，懇請准以補發減
    刑及定應執行之刑云云。
三、本院查：按減刑之聲請，檢察官或應減刑之人犯聲請最後審
    理事實之法院裁定之，中華民國九十六年罪犯減刑條例第 8
    條第1 項規定甚明。又法院辦理減刑之聲請案件，係依檢察
    官之聲請，在所提應減刑之罪範圍內為之，不得依職權擴張
    聲請範圍，擅將未聲請之犯罪逕予納入減刑。本件檢察官僅
    就原裁定附表編號1至4所示之犯罪聲請減刑，並定其應執行
    刑，依上開說明，原審法院僅須就檢察官聲請即附表所示各
    罪之範圍內審查，倘合於法律規定即予裁定之。抗告意旨所
    陳臺灣板橋地方法院95年度訴字第37號竊盜案判決、94年訴
    字第352 號竊盜案判決，並非屬檢察官所聲請之案件，自與
    本件無涉，即非屬原審審究之範圍。是原審依附表所列編號
    1至4部分予以減刑，並定應執行之刑，核無違誤。本件抗告
    意旨，指摘原審漏未審酌其他附表所未提起之案件云云，即
    為無理由，應予駁回。
據上論結，應依刑事訴訟法第412條，裁定如主文。
中　　華　　民　　國　　96　　年　　9 　　月　　12　　日
  　　　　　　　　刑事第十庭    審判長法　官 楊炳禎
                                      法  官 陳博志
                                      法  官 李春地
以上正本證明與原本無異。
不得抗告。
                                      書記官 蘇秋
中　　華　　民　　國　　96　　年　　9 　　月　　12　　日
